臺灣臺北地方法院民事判決　　　　　　94年度重訴字第936號
原　　　告　日盛國際商業銀行股份有限公司
法定代理人　乙○○
訴訟代理人　甲○○
被　　　告　瑞成光電股份有限公司
法定代理人　戊○○
被　　　告　丁○○
上　一　人
訴訟代理人　姜俊志律師
被　　　告　丙○○
上列當事人間請求清償借款等事件，本院於中華民國94年12月6
日言詞辯論終結，判決如下：
    主  文
被告應連帶給付原告新臺幣壹仟玖佰肆拾捌萬伍仟陸佰玖拾捌元
元及自民國九十四年四月二十七日起至清償日止，按週年利率百
分之四點六五計算之利息，及自民國九十四年五月二十七日起至
清償日止，其逾期在六個月內者，按上開利率百分之十，逾期超
過六個月者，按上開利率百分之二十，計算之違約金。
訴訟費用由被告連帶負擔。
本判決第一項於原告以新臺幣陸佰伍拾萬元供擔保後得假執行。
但被告丁○○如於假執行程序實施前，以新臺幣壹仟玖佰肆拾捌
萬伍仟陸佰玖拾捌元為原告預供擔保，得免假執行。
    事實及理由
壹、程序方面：
一、按當事人得以合意定第一審管轄法院，民事訴訟法第24條第
    1項前段著有明文。經查，本件被告住所地雖非屬本院管轄
    ，惟依卷附短期授信合約書第14條約定，兩造已合意以本院
    為第一審管轄法院，是本院就本件訴訟自有管轄權，合先敘
    明。
二、被告瑞成光電股份有限公司（以下簡稱瑞成公司）及丙○○
    未於言詞辯論期日到場，核均無民事訴訟法第386條所列各
    情形，此部分因原告之聲請，由其一造辯論而為判決。
貳、實體方面：
一、原告起訴主張：被告瑞成公司於民國93年4月14日邀同被告
    丙○○及訴外人呂金旺為連帶保證人，與原告簽訂短期授信
    合約書，並於民國93年4月16日申請動用新台幣（下同）
    30,000,000元（授信帳號000-00-000000-000），授信期間
    為93年4月16日至同年10月8日（以下簡稱第一次借貸），約
    定利息為年利率4.65%，遲延履行時，除前開利息外，其逾
    期在6個月內者，按上開利率10％，逾期超過6個月者，按上
    開利率20％計算違約金，原告並於93年4月16日即將前揭款
    項全數撥入被告瑞成公司於原告松南分行所開立之帳號000-
    00-000000-000之帳戶內。嗣被告瑞成公司又於93年8月26日
    ，邀被告丁○○及丙○○為連帶保證人，與原告另又簽訂短
    期授信合約書，申請在總額度30,000,000元內動用，瑞成公
    司其後於93年10月8日申請動用30,000,000元（授信帳號000
    -00-000000-000），期間自93年10月8日至94年4月8日，約
    定利息及違約金與第一次借貸相同，原告並於93年10月8日
    即將上開借款撥入被告瑞成公司於原告營業部所開立之000-
    00-000000-000帳戶內（以下簡稱系爭借款），用以清償前
    次第一次借貸款項。詎料系爭借款雖於94年4月8日到期，惟
    被告遲至94年4月27日僅清償本金10,514,302元及94年3月8
    日至94年4月26日利息191,096元，迄今尚欠本金19,485,69
    8元，及自94年4月27日起之利息、違約金並未給付，為此本
    於消費借貸契約及保證契約等法律關係提起本件訴訟各語。
    並於本院聲明：除假執行之擔保金額外，餘如主文所示。
二、被告方面：
  (一)被告瑞成公司、丙○○未於言詞辯論期日到場，亦未提出書
    狀作何聲明或陳述。
  (二)被告丁○○方面：原告主張被告瑞成公司於93年10月8日為
    向原告申借系爭款項所出具之「動用申請書」，其上雖載被
    告瑞成公司之法定代理人為被告丁○○，然實則被告瑞成公
    司之董事長已於93年9月22日即已變更為鄭郭明，故被告丁○○於93年10月8日已無權簽署任何動用申請書，因此被告
    瑞成公司上開借款行為，對於被告自不生效力。又被告瑞成
    公司係於93年4月14日向原告借款30,000,000元，而系爭借
    款期間自93年4月16日至93年10月8日，乃為定有期限之保證
    ，詎原告未徵得被告丁○○之同意，竟允許被告瑞成公司延
    展至94年4月8日清償，則被告丁○○亦不負清償之責。再者
    ，被告丁○○係受立憶投資股份有限公司（以下簡稱立憶公
    司）指派作為該公司投資瑞成公司之法人代表，並因此於93
    年4月27日開始擔任瑞成公司之董事，自同年8月9日開始擔
    任董事長之職務，並因而以董事之身份就被告瑞成公司對外
    之借款擔任保證人，惟被告丁○○既於93年9月9日辭去被告
    瑞成公司之董事職務，即無庸再對被告瑞成公司此後之對外
    借款承擔連帶保證人之責任，何況被告丁○○既於93年12月
    17日，以存證信函通知被告原告解除系爭職務保證，而原告
    並未表示反對，足證被告丁○○之保證責任已不存在。故原
    告基於保證之法律關係對被告丁○○起訴請求給付系爭款項
    ，即無理由等語。並於本院聲明：(一)原告之訴駁回。(二)如受
    不利益之判決，願供擔保求為宣告免為假執行。
三、兩造不爭執之事項：
  (一)被告瑞成公司、丙○○曾夥同訴外人呂金旺於93年4月14日
    締結「短期授信合約書」，其內約定原告對於被告瑞成公司
    之授信總額度為30,000,000元，而被告丙○○及訴外人呂金
    旺則為連帶保證人，有前述日期之「短期授信合約書」在卷
    足佐。
  (二)被告瑞成公司、丙○○、丁○○於93年8月26日復締結「短
    期授信合約書」，其內亦約定原告對於被告瑞成公司之授信
    總額度為30,000,000元，而被告丙○○及丁○○則為連帶保
    證人，此亦有上述日期之「短期授信合約書」在卷可按。
  (三)被告瑞成公司於93年10月18日向原告提出之卷附「授信動用
    申請書」其上所載被告瑞成公司及丁○○之印文為真正，且
    有關「丁○○」之印文乃被告丁○○於93年8月26日所預蓋
    （本院94年12月6日言詞辯論期日筆錄參照）。
  (四)被告丁○○經訴外人立億公司於93年4月27日指派擔任瑞成
    公司之法人代表，及擔任董事之職務，其期限則至94年9月
    25日，惟被告丁○○雖於93年8月9日進而擔任被告瑞成公司
    之董事長，然其後即於93年9月9日辭去被告瑞成公司董事及
    董事長之職務，而被告瑞成公司之董事長並於93年9月29日
    即更易為訴外人鄭郭明，有訴外人立億公司之指派書、被告
    瑞成公司之變更登記表及三重第22支郵局第203號存證信函
    存卷足佐。
四、茲被告丁○○雖主張原告提出之93年4月16日「授信動用申
    請書」、「交易查詢報表」（共二件，分別為帳號：000-00
    -000000- 0-00以及000-00-000000-0-00）、「放款保證登
    錄單」（共二件，分別為93年4月1日帳號00000000000000、
    93年10月8日帳號00000000000000）、放款繳款存根（利息
    收據）、放款收入傳票、被告瑞成公司台幣（存款）授信資
    料、放款帳務明細查詢資料（分別為93年4月16日之放款及
    同年10月8日之放款）等證物乃其自行製作之文書，而均否
    認其真正（上開證物，均附於原告94年10月26日書狀後）。
    然以文書之證據力，本有形式上證據力與實質上證據力之分
    ，前者係指真正之文書即文書係由名義人所製作而言，後者
    則為文書所記載之內容有證明應證事實之價值，足供法院作
    為判斷之依據而言。而文書形式上之證據力，因其為私文書
    或公文書而分別依民事訴訟法第357條、第358條或第355條
    規定決之。至於文書之實質證據力，則由法院根據經驗法則
    ，依自由心證判斷之。因此：
  (一)查原告提出之前揭文書，依其程序及意旨既非公文書，核其
    性質即屬私文書。而按民事訴訟法第358條規定，如私文書
    經本人或其代理人簽名畫押蓋章或按指印者，即得推定為真
    正。乃被告丁○○既不否認前揭私文書均為原告所製作，僅
    否認其上記載內容之真正而已，則參酌前述說明，可見原告
    對於前揭私文書之形式證據力即無爭執，僅爭執前揭私文書
    之實質證據力而已，先此說明。
  (二)次查，被告丁○○已自認伊確在93年8月26日於短期授信合
    約書及授信動用申請書上以被告瑞成公司董事長之身分親自
    蓋用印章有如前述，而於93年8月至11月間主司被告瑞成公
    司對外調借款項等事宜之證人己○○復到庭證實原告確因被
    告瑞成公司之請求於被告丁○○任職被告瑞成公司董事長之
    職務前即已撥借30,000,000元，嗣於被告丁○○到職後，又
    曾依前述93年8月26日短期授信合約書之約定，撥借「新的
    額度」（即有別於93年4月14日短期授信合約書之授信額度
    ）的款項予被告瑞成公司，而被告瑞成公司於借款後其間又
    曾「有一筆錢，約九百萬元，還給原告銀行，放在備償帳戶
    ‧‧‧」等情明白（參本院94年11月2日言詞辯論期日筆錄
    ），核其陳述有關原告各曾依前述短期授信合約書，分別於
    93年4月16日、10月8日均撥借款項至被告瑞成公司帳戶內，
    以及被告瑞成公司清償系爭借款等情節，既與原告提出之上
    開93年4月16日「授信動用申請書」（其上記載被告瑞成公
    司在93年4月16日，即被告丁○○任職被告瑞成公司董事長
    前，曾向原告申請撥借30,000,000元)、「交易查詢報表」
    、「放款保證登錄單」（計有2紙，分別記載原告各於93年4
    月16日、同年10月8日放款轉帳30,000,000元至被告瑞成公
    司帳戶內之記錄，以及其貸放款期間分別為93年4月16日至
    93年10月8日、93年10月8日至94年4月8日）、放款繳款存根
    （其上記載被告瑞成公司所借30,000,000元之款項起息日為
    93年9月16日、訖息日為93年10月8日，利息數額為82,093
    元）、放款收入傳票（有2件，其上記載被告瑞成公司曾經
    分別清償欠款本息、違約金各10,514,302元、210,206元）
    、被告瑞成公司台幣（存款）授信資料（內載：被告瑞成公
    司在93年4月16日申貸而約定於93年10月8日到期之款項30,
    000,000元已經結清；至於93年10月8日所借30,000,000 元
    部分已逾期，剩餘貸款額數為19,485,698元）、放款帳務明
    細查詢資料（其內記載：被告瑞成公司在93年4月16日申貸
    而約定於93年10月8日到期之款項30,000,000元部分，已因
    被告瑞成公司在93年10月8日清償而結清；至於93年10月8日
    所借30,000,0 00元部份，被告瑞成公司曾自93年11月8日起
    至94年4月27日陸續清償利息115,513元、112,668元、117,
    263元、117,805元、106,882元、191,096元，並在94年4月
    27日清償違約金19,110元及本金10,514,302元，又被告瑞成
    公司於94年4月27日清償之數額，與證人己○○所述相差不
    大）等情節大致吻合。堪信原告所舉前開私文書內容，自足
    證明其所主張：其確於93年10月8日已交付30,000,000元予
    被告瑞成公司，而被告瑞成公司並用之作為清償該公司於93
    年4月16日間所申貸之款項，以及被告瑞成公司嗣後就系爭
    借款雖曾清償部分款項，惟迄今仍有如主文第1項所示之借
    款本金、利息及違約金尚未清償等節確屬真正。
  (三)茲原告所舉前揭私文書既堪信為真正，而被告丁○○對其否
    認情節又未舉證證明，則參酌「原告對於自己主張之事實已
    盡證明之責後，被告對其主張，如抗辯其不實並提出反對之
    主張者，則被告對其反對之主張，亦應負證明之責，此為舉
    證責任分擔之原則」等情（最高法院18年上字第2855號判例
    意旨），自應認為被告此部分抗辯情節因未善盡舉證之責，
    致其所述即屬空言，乃不足取。至於證人己○○所述情節雖
    與原告之主張本件借貸、還款過程、數額略有齟齬，然此或
    可能因本件借貸時間距今經過已有若干時日致證人之記憶稍
    有減退、或可能因被告瑞成公司對外借款情節頻繁（如依證
    人己○○所述債權銀行除原告外另有中國國際商業銀行等12
    家金融機構），致其陳述內容或有摻雜其他內容，然其既於
    經本院提示卷內相關資料後猶為前揭證言，而多與原告主張
    情節吻合，則其前揭證言內容仍可採取，附此說明。
五、再者，本件原告主張被告瑞成公司於93年10月8日向原告申
    請撥借動用30,000,000元，迄今仍有如主文第1項所示之欠
    款及利息、違約金尚未清償，而被告丙○○、丁○○為連帶
    保證人，應對上開負債連帶清償等語。惟被告丁○○則以前
    揭情詞否認原告請求之成立，則本件自應逐一審究被告丁○○其各項抗辯是否有理由，爰分別說明如下：
  (一)有關被告丁○○抗辯：伊於93年9月9日已辭去被告瑞成公司
    董事長之職務，故被告瑞成公司於93年10月8日持其前於93
    年8月26日所簽立之授信動用申請書向原告申借款項之行為
    對被告等人均不生效力之抗辯：
  1.按無代理權人以代理人之名義所為之法律行為，經本人承認
    後，對於本人亦生效力，此參諸民法第170條第1項規定自明
    ；又代表與代理固不相同，惟關於公司機關之代表行為，解
    釋上，可準用關於代理之規定，故無代表權人代表公司所為
    之法律行為，若經公司承認，即對於公司發生效力（最高法
    院74年台上字第2014號判例參照）。
  2.被告瑞成公司之法定代理人原為被告丁○○，嗣於93年9月
    29日變更登記為訴外人鄭郭明已如前述，而本件借款，確係
    被告瑞成公司依據93年8月26日所締結之短期授信合約書（
    內載：授信總額度為3千萬元），向原告新申貸之借款，而
    當時被告丁○○的確擔任保證人，且原告嗣後亦已依約撥款
    等情，已經證人己○○到庭結證屬實有如前述，而被告丁○○亦不否認被告瑞成公司申借款項所使用其上蓋用原告營業
    部日期為93年10月8日之授信動用申請書印文之真正。足見
    被告瑞成公司於93年10月8日借用本件30,000,000元之款項
    前，即經被告丁○○於93年8月26日表示同意並願擔任連帶
    保證人，而於被告瑞成公司於93年10月8日提出授信動用申
    請書請求撥款之後，並已實際自原告處收受系爭款項，無異
    議而陸續依約支付利息至94年4月27日止，凡此種種，均足
    認主債務人被告瑞成公司本人，縱於93年10月8日請求原告
    撥放上開款項之時，提出其上記載非為當時被告瑞成公司法
    定代理人之被告丁○○印文之授信動用申請書，然因其後之
    舉止，即已追認系爭未經當時真正代表人代表公司成立消費
    借貸契約之瑕疵，揆諸前開說明，系爭借貸契約自應對主債
    務人即被告公司發生效力。申言之，公司對外為法律行為，
    簽立契約，只須表明確為公司之行為者，即為已足，除法律
    別有規定外，原不以書面為必要，縱有簽立書面契約必要，
    僅需客觀上得認定係公司所為之借貸意思表示即足，縱未蓋
    用其代表人之印文甚或所蓋用之印文有誤，亦不得認為消費
    借貸契約因此不生效力。因此被告丁○○抗辯因被告瑞成公
    司提出前揭授信動用申請書時伊已非被告瑞成公司之代表人
    ，故原告主張之系爭消費借貸之法律關係不成立，故被告等
    人無庸負擔清償欠款之責云云，並無足取。
  (二)有關被告丁○○抗辯：被告瑞成公司於93年4月14日向原告
    借款30,000,000元，而該項借款之期間為自93年4月16日至
    93年10月8日，詎原告未徵得被告丁○○之同意竟允許被告
    瑞成公司延期至94年4月8日清償，故被告丁○○即不負清償
    之責之抗辯：
    經查，被告丁○○前揭抗辯，已經原告堅詞否認，並稱：被
    告瑞成公司於93年4月16日（到期日為93年10月8日，乃原告
    於94年10月26日書狀列為原證一之證物）及同年10月8日（
    到期日為94年4月8日，業經原告於上開書狀列為原證五之證
    物）各申貸之款項，係2筆不同之借款等語。乃原告前揭主
    張，除有前述93年4月16日及10月8日「授信動用申請書」、
    「交易查詢報表」（帳號各為：000-00-000000-0-00以及
    000-00 -000000-0-00）、「放款保證登錄單」（各為93年4
    月1日帳號00000000000000、93年10月8日帳號000000000000
    00）、放款繳款存根（利息收據）、放款收入傳票、被告瑞
    成公司台幣（存款）授信資料、放款帳務明細查詢資料（各
    為93年4月16日及同年10月8日之放款）在卷等稽，可證原告
    確在前揭時間均分別有撥放款項至被告瑞成公司帳戶，暨瑞
    成公司亦分別有清償欠款本息之行為，而被告瑞成公司於93
    年4月16日之借款，已於93年10月8日已經清償完畢，故經原
    告以「結清」結案，而其於同年10月8日另行申貸之情節，
    因屆期未能如數給付遂經原告提起本件訴訟請求，足見兩者
    不同外，即便被告丁○○聲請訊問之證人己○○亦到場證實
    「原證五號三千萬元是原來的額度，原證一號是舊的額度，
    原證五號是被告丁○○擔任保證人時，新的額度」、「原證
    一號是原來的額度，原證五號是新的額度」、「被告丁○○
    保證時，原告銀行本來就借給被告瑞成光電股份有限公司三
    千萬元，被告丁○○去擔任保證時，原告銀行又借給被告瑞
    成光電股份有限公司二千六百萬元額度」等情明確（參本院
    94年11月2日言詞辯論期日筆錄）。要之，原告主張：本件
    被告瑞成公司於93年4月16日所向原告申借之款項，已經清
    償完畢，而本件請求，實乃被告瑞成公司新增之債權，並非
    前述93年4月16日之借款延展清償期日而來等語，核與前揭
    事證相符，堪值相信。反之，被告空言抗辯，又未能舉證以
    實其說，所述自難信屬真正。
  (三)有關被告丁○○抗辯：伊本係以被告瑞成公司董事之身分而
    擔任被告瑞成公司借款之連帶保證人，故自93年9月9日伊辭
    卸被告瑞成公司董事長及董事職務後，即無庸再對被告瑞成
    公司對外借款承擔連帶保證人之責任。且伊亦曾在93年12月
    17日以存證信函通知原告上揭情節，故原告對其起訴請求，
    乃無理由之抗辯：
  1.按原告對於被告丁○○前揭主張，已經堅決否認真正，並謂
    伊係考量被告丁○○之資力狀況後始允其擔任連帶保證人各
    語。則依民事訴訟法第277條前段之規定，被告丁○○自應
    對此利己情節舉證以實其說。茲被告丁○○固舉證人己○○
    所述證言為其依據。然查，細繹卷附短期授信合約書之前言
    「立合約書人邀同連帶保證人等茲與日盛國際商業銀行（以
    下簡稱貴行）約定，凡與貴行現在及將來所為之授信往來，
    屬短期性質（即每筆往來期間一年以內者），在授信額度新
    臺幣參仟萬元整範圍內，同意按左列各條款履行」以及其內
    有關連帶保證人之規範內容，並無隻字言及被告丁○○係以
    被告瑞成公司董監事之身分而為系爭借款之連帶保證人，且
    由卷附被告瑞成公司變更登記表所載，於被告丁○○辭卸董
    事長之職務後，被告瑞成公司於93年9月22日之董事、監察
    人仍計有鄭郭明、丙○○、呂金旺、蔡淑惠、先端投資有限
    公司等人（參被告94年8月31日書狀所引被證三），倘若本
    件借貸情節確如被告丁○○所言之「董監連保」，則原告豈
    會不對其餘董事、監察人一併要求渠等擔任連帶保證人以確
    保其債權之求償可能？因此，原告主張：其因考量被告丁○○等人之資力狀況，始允其擔任連帶保證人，並非僅因其為
    被告瑞成公司之董事即要求其為連帶保證之舉止諸語，即非
    不足採信。換言之，本件自不得僅以被告丁○○、丙○○於
    系爭短期授信合約書內具名擔任保證人之際，因具被告瑞成
    公司之董事長、董事之資格，即謂本件彼等係基於董事之身
    分而為保證人。是以被告前揭抗辯，暨證人己○○所為附和
    之陳述，既與卷附事證不符，顯難相信真正。
  2.何況，連帶保證之債權契約為雙方合意而成立，自不因身為
    主債務人之被告瑞成公司單方改選董事長、被告丁○○辭卸
    董事長身份，而於債權人未同意且身為連帶保證人之被告丁○○於依短期授信合約書第1章第17條第2項之規定以存證信
    函通知原告表示終止保證契約之前，改變保證契約之當事人
    ，否則將使連帶保證人以辭去董事身分作為免除連帶保證人
    責任之手段，此即與保證契約之目的及拘束力等效果有悖。
    且依被告丁○○主張之情形，其係在93年12月17日始藉卷附
    存證信函分別通知原告（原告係在93年12月8日收受）、被
    告瑞成公司、訴外人立億公司等人謂伊已在93年9月9日辭卸
    被告瑞成公司董事長之職務，故於斯時之後雖已無庸再負被
    告瑞成公司對外借款連帶保證人之責任，此有前述存證信函
    及回執附卷足考，然依前述短期授信合約書之約定，其自前
    揭存證信函送達原告之際，當始生終止伊與原告間之保證契
    約，而就此後被告瑞成公司新生債務不負連帶保證之責。亦
    即，原告主張：本件債務既係在93年10月8日即被告丁○○
    前揭存證信函送達於原告之前即已發生，被告丁○○自應對
    此負連帶保證之責乙節，即足採信。故被告丁○○雖欲以上
    開存證信函之送達資為對抗原告請求之依據，然此既與前揭
    短期授信合約書之規範不符，是其所辯即難採信。
  (四)另按保證人與債權人約定就債權人與主債務人間所生一定範
    圍內之不特定債務，預定最高限額，由保證人予以保證之契
    約，學說上稱之為最高限額保證。此種保證契約如定有期間
    者，在該期間內所生約定範圍內之債務，不逾最高限額者，
    均為保證契約效力所及；如未定期間者，於保證契約未經保
    證人依民法第754條規定終止或有其他消滅原因以前，所生
    約定範圍內之債務，亦同。故在該保證契約有效存在期間內
    ，已發生之約定範圍內之債務，縱因清償或其他事由而減少
    或消滅，該保證契約依然有效，嗣後所生約定範圍內之債務
    ，於不逾最高限額者，債權人仍得請求保證人履行保證責任
    。除有特約外，亦無以約定範圍內某特定債務之清償完畢日
    ，作為此種保證契約終期之可言。此與一般保證係就主債務
    人之特定債務為保證，於該特定債務消滅時，保證契約即歸
    消滅者不同（最高法院77年台上字第943號判例參照）。本
    件依被告等人締結之前述短期授信合約書前言、第1章第1條
    、第4條等內容，係約定被告丁○○、丙○○等連帶保證人
    係於原告對於被告瑞成公司授信總額度「參仟萬元」之範圍
    內，屬短期性質（即每筆往來期間一年以內者），「本合約
    書所稱一切債務，係指立約人對貴行所負之票據、借款、墊
    款及其他有關債務，另包括其利息、遲延利息、違約金、損
    害賠償及有關履行上開債務所需之一切費用」、「連帶保證
    人所保證之債務，如立約人未依約履行，連帶保證人當即負
    責如數付清並同意拋棄先訴抗辯權‧‧‧」，是本件自屬最
    高限額保證，而主債務人即被告瑞成公司積欠原告之30,000
    ,000 元借款債務，既成立於93年10月8日，即發生於被告丁○○去函原告終止保證契約之前，且迄今主債務人被告瑞成
    公司仍積欠原告19,485,698元及主文第1項所述之利息、違
    約金猶未清償，則被告丁○○否認其應負清償之責任云云，
    洵無依據；是原告主張：被告丁○○、丙○○應就前揭債務
    與被告瑞成公司負連帶清償之責，即有理由，當可採取。
六、按借用人應於約定期限內，返還與所借用物種類、品質、數
    量相同之物。又稱保證者，謂當事人約定，一方於他方之債
    務人不履行債務時，由其代負履行責任之契約；又保證債務
    ，除契約另有訂定外，包含主債務之利息、違約金、損害賠
    償及其他從屬於主債務之負擔；另連帶債務之債權人，得對
    債務人中之一人或數人或其全體同時或先後請求全部或一部
    之給付，民法第478條、第739條、第740條、第273條第1項
    分別定有明文。原告主張被告瑞成公司於借款清償期限屆至
    後仍未如數給付欠款為有理由已如前述，從而原告依消費借
    貸及連帶保證等法律關係，請求被告丙○○、丁○○與被告
    瑞成公司連帶清償目前仍積欠之款項19,485,698，及自94年
    4月27日起按年息4.65％計算之利息，與自同年5月27日起至
    清償日止，逾期在6個月以內者，按上開利率加10％，逾期
    超過6個月以上部分，按上開利率加20％計算之違約金，自
    屬有據，應予准許。
七、原告及被告丁○○分別陳明願供擔保，求為假執行或免為假
    執行之宣告，經核均無不合，茲分別酌定相當之擔保金額，
    予以准許。
八、本案事證已臻明確，兩造其餘陳述、主張或提出之證據，經
    逐一審酌後認均與前揭結論無涉，爰不另為說明說明。
九、訴訟費用負擔之依據：民事訴訟法第85條第2項。
中　　華　　民　　國　　94　　年　　12　　月　　20　　日
                          民事第二庭  法　官　蕭胤瑮
以上正本係照原本作成
如對本判決上訴，須於判決送達後20日內向本院提出上訴狀
中　　華　　民　　國　　94　　年　　12　　月　　20　　日
                                      書記官  黃慧怡
